# 求助陈版：政府补助核算问题

提问人：xuancaojisi 时间：2016-08-02 11:36:55
陈版您好，请教以下问题：某市要求物流企业的运输车辆需安装尾气净化装置，市财政对此补贴；但市财政指定由运输行业协会协助物流企业申请补助、选择供应商及款项支付事宜；因此，运输行业协会要求各物流企业在银行开设专用账户，但该账户的操作权由行业协会掌控，行业协会负责提交申请材料，补助款项直接汇至专用账户，并由行业协会支付给供应商；那么请问陈版：这些专用账户虽然属于物流企业，但其无操作权，是否仍需在账面核算该银行账户，还是直接入账递延收益和固定资产即可？

回答人：chenyiwei
我理解这种情况实际上是“专户存储、专款专用”的一种较为极端的情况。可以考虑以下方法： 1 、如果在该项交易未能最终完成的情况下，账户内资金需退还给市财政的，则表明该帐户内的存款不能为本企业带来经济利益，不确认为资产，待尾气净化装置取得后直接确认固定资产和递延收益； 2 、如果该项交易最终未能完成的情况下，账户内资金仍可以留给企业使用（届时解除监管），则仍相当于政府给企业发放货币补助，企业再用该货币补助款购置固定资产，这时应在款项收到时分别确认银行存款和其他应付款。